【裁判字號】    99,交聲,1
【裁判日期】    990831
【裁判案由】    聲明異議
【裁判全文】
臺灣臺中地方法院交通事件裁定           99年度交聲字第1號
原處分機關  交通部公路總局臺中區監理所
異  議  人
即受處分人  甲○○
上列異議人即受處分人因違反道路交通管理處罰條例案件，對於
交通部公路總局臺中區監理所民國98年12月14日所為之裁決處分
（中監違字第裁60-P00000000號裁決書），聲明異議，本院裁定
如下：
    主    文
異議駁回。
    理    由
一、原處分意旨略以：異議人即受處分人甲○○（下稱異議人）
    駕駛車牌號碼9V-1028號自用小客車，於民國98年10月28日
    15時19分許，在台九線181.7公里北上車道處，因「闖紅燈
    」之違規，經花蓮縣警察局新城分局員警依違反道路交通管
    理處罰條例第53條第1項當場舉發。異議人於期限內二度申
    訴，本所於98年11月3日以中監自字第0981008492、0981008
    538號函轉原舉發單位查證，後於98年11月24日以中監自字
    第0980045489號函將舉發單位查處情形轉知異議人，惟異議
    人仍表示不服，本所遂於98年12月14日以中監違字第裁60-P
    00000000號裁決書裁處罰緩新臺幣（下同）2,700元，並記
    違規點數3點，於法並無違誤等語。
二、本件聲明異議意旨略以：警方第一時間並未明確錄影，且執
    勤員警所站立位置不當，無法看到本人行向之號誌，且舉發
    單位不可能承認勤務疏失，爰提出聲明異議。
三、按車輛面對圓形紅燈表示禁止通行，不得超越停止線或進入
    路口；汽車行駛至交岔路口，其行進、轉彎，應遵守燈光號
    誌，道路交通標誌標線號誌設置規則第206條第5款第1目、
    道路交通安全規則第102條第1項第1款分別定有明文。又汽
    車駕駛人，行經有燈光號誌管制之交岔路口闖紅燈者，處1,
    800元以上5,400元以下罰鍰，並應記違規點數3點，道路交
    通管理處罰條例第53條第1項、63條第1項第3款分別定有明
    文。而小型車駕駛人，行經有燈光號誌管制之交岔路口闖紅
    燈，期限內繳納或到案聽候裁決者，統一裁罰基準為2,700
    元，違反道路交通管理事件統一裁罰基準表亦規定甚明。
四、經查：
（一）本件異議人所駕駛車牌號碼9V-1028號自用小客車，於98
      年10月28日15時19分許，在台九線181.7公里北上車道處
      ，因「闖紅燈」之違規，經花蓮縣警察局新城分局員警依
      違反道路交通管理處罰條例第53條第1項當場舉發，異議
      人於期限內二度申訴，經原處分機關於98年11月3日以中
      監自字第0981008492、0981008538號函轉原舉發單位查證
      ，後於98年11月24日以中監自字第0980045489號函將舉發
      單位查處情形轉知異議人，惟異議人仍表示不服，原處分
      機關遂於98年12月14日以中監違字第裁60-P00000000號裁
      決書裁處罰緩2,700元，並記違規點數3點等情，有花蓮縣
      警察局新城分局富世派出所舉發違反道路交通管理事件通
      知單、原處分機關上開函文及本案裁決書影本在卷可稽。
（二）異議人雖以前詞置辯，惟經本院依職權勘驗舉發單位所檢
      送本案交通違規現場攝影畫面，本院勘驗結果為：「錄影
      畫面伊始，畫面中道路為交叉路口，一往太魯閣國家公園
      方向之號誌杆上有兩座紅綠燈號誌燈座；另一由南往北方
      向之轉彎車道，有分隔島分隔雙向來車，畫面中佇立在該
      分隔島前方之紅綠燈號誌杆（即異議人對向號誌）上分別
      有三座指示不同方向之紅黃綠燈號誌燈座。02秒時，畫面
      上顯示之號誌（位於分隔島右側上方）由黃燈變換轉為紅
      燈，為下開自用小客車之反向方向紅綠燈。04秒持續錄影
      中，拍攝畫面由近拉遠。05至06秒時紅燈仍亮，拍攝到彎
      道處有一輛黑色自用小客車左方車頭出現，位在上開佇立
      之紅綠燈號誌杆前方之行人穿越道（斑馬線）尾端，並持
      續闖越行駛上開分隔島左側之最外側車道，車牌可辨識為
      **102*（經核對車籍資料即為異議人所駕駛之9V-1028號
      自用小客車）。08秒畫面跑掉。09秒（聽到一聲哨音），
      此時畫面中顯示為該自用小客車之車身右側。（錄影結束
      ）」，有本院勘驗筆錄在卷可按，而依照上開現場攝影畫
      面顯示，雖足資認定舉發員警確係站立於異議人行向之右
      前方，亦即異議人行向紅綠燈號誌燈座之背面，然依據花
      蓮縣警察局99年7月30日花警交字第0990033279號函覆本
      院之案發路口號誌運作時制設定情形為：「台九線由北往
      南行向（即上開勘驗畫面中所拍攝到可辮識紅綠燈號轉換
      之號誌燈座）及台九線由南往北行向（即異議人行向、背
      對執勤員警位置而於上開勘驗畫面中未拍攝到紅綠燈號誌
      轉號之號誌燈座）雙向之號誌轉換情形，直行及左（由南
      往北）右（由北往南）轉綠燈均同時為65秒，繼之雙向均
      轉為黃燈5秒，繼之雙向均轉為全紅清道2秒及紅燈19秒」
      ，亦即異議人行向之紅綠燈號誌轉換情形，要與其對向即
      上開勘驗畫面中所拍攝到可辮識紅綠燈號轉換之號誌燈座
      ，要屬相同。從而，依據上開勘驗結果，異議人所駕駛之
      上開自小客車駛越案發路口時，其對向之燈號已轉為紅燈
      3至4秒，異議人猶仍超越停止線進入路口而闖越，其有闖
      紅燈之交通違規事實，甚為明確，故堪認其上開辯解，不
      足採信。
五、綜上所述，異議人於前揭時地，駕駛上開自用小客車，行經
    有燈光號誌管制之交叉路口闖紅燈之違規事實，已堪認定，
    異議人於期限內聽候裁決而不服，原處分機關因而依道路交
    通管理處罰條例53條第1項、第63條第1項第3款及違反道路
    交通管理事件統一裁罰基準表之規定，逕行裁處異議人罰鍰
    2,700元，並記違規點數3點，於法並無不合。本件聲明異議
    為無理由，應予駁回。
六、據上論斷，應依道路交通管理處罰條例第87條第2項，道路
    交通案件處理辦法第19條，裁定如主文。
中    華    民    國    99    年     8    月    31    日
                        交通法庭  法  官  廖慧如
以上正本證明與原本無異。
如不服本裁定，應於裁定送達後5日內向本院提出抗告狀。
                                  書記官  張宏清
中    華    民    國    99    年     8    月    31    日

司法院資訊處製作；財團法人民間司法改革基金會備份。
